臺灣高雄地方法院刑事裁定
111年度聲字第617號
聲  請  人  臺灣高雄地方檢察署檢察官
受  刑  人  羅建立



上列聲請人因受刑人數罪併罰有二裁判以上，聲請定其應執行之
刑（111年度執聲字第458號），本院裁定如下：
    主  文
羅建立犯如附表所示之罪，所處如附表所示之刑，有期徒刑部分
，應執行有期徒刑壹年貳月，如易科罰金，以新臺幣壹仟元折算
壹日。
    理  由
一、聲請意旨略以：受刑人羅建立因犯如附表所示之罪，先後經
    判決確定如附表所示之刑，應依刑法第50條、第53條及第51
    條第5 款，分別定應執行刑，爰依刑事訴訟法第477 條第1
    項規定聲請裁定等語。
二、按裁判確定前犯數罪者，併合處罰之；數罪併罰，有二裁判
    以上者，依第51條之規定，定其應執行之刑；數罪併罰，分
    別宣告其罪之刑，宣告多數有期徒刑者，於各刑中之最長期
    以上，各刑合併之刑期以下，定其刑期，但不得逾30年，刑
    法第50條、第53條、第51條第5 款分別定有明文。再按犯最
    重本刑為5 年以下有期徒刑以下之刑之罪，而受6 月以下有
    期徒刑之宣告者，得以新臺幣（下同）1000元、2000元或30
    00元折算1 日，易科罰金；第1 項至第4 項及第7 項之規定
    ，於數罪併罰之數罪均得易科罰金，其應執行之刑逾6 月者
    ，亦適用之，刑法第41條第1 項前段、第8 項亦有明文。另
    依刑法第53條所定，應依刑法第51條第5 款規定定其應執行
    之刑者，由該案犯罪事實最後判決之法院之檢察官，聲請該
    法院裁定之，刑事訴訟法第477 條第1 項亦有明定。另刑事
    訴訟法第370 條第2 項、第3 項，已針對第二審上訴案件之
    定應執行之刑，明定有不利益變更禁止原則之適用。而分屬
    不同案件之數罪併罰，倘一裁判宣告數罪之刑，曾經定其執
    行刑，再與其他裁判宣告之刑定其執行刑時，在法理上亦應
    同受此原則之拘束。亦即，上述另定之執行刑，其裁量所定
    之刑期，不得較重於前定之執行刑加計後裁判宣告之刑之總
    和（最高法院108 年度台非字第48號判決意旨可資參照）。
    再按法律上屬於自由裁量事項，尚非概無法律性之拘束，在
    法律上有其外部界限及內部界限。前者法律之具體規定，使
    法院得以具體選擇為適當裁判，此為自由裁量之外部界限。
    後者法院為自由裁量時，應考量法律之目的，法律秩序之理
    念所在，此為自由裁量之內部界限。法院為裁判時，二者均
    不得有所逾越。再數罪併罰而有二裁判以上，應定其應執行
    刑之案件，法院所為刑之酌定，固屬自由裁量事項，然對於
    法律之內、外部界限，仍均應受其拘束（最高法院91年台非
    字第32號、92年度台非字第187 號判決意旨可資參照）。
三、經查，受刑人所犯如附表所示之罪，業經法院判處如附表所
    示之刑，並於如附表所載之日期分別確定在案，有臺灣高等
    法院被告前案紀錄表、各該刑事判決書在卷可稽。再者，檢
    察官向犯罪事實最後判決之法院即本院聲請定其應執行之刑
    ，且受刑人所犯如附表所示各罪，符合刑法第50條第1項所
    定得予定執行刑之要件，且本院審核受刑人所犯如附表所示
    之罪，均係於附表編號1所示判決確定日前為之，核與首揭
    規定並無不合，是檢察官本件聲請為正當，應予准許。又受
    刑人所犯如附表編號2至3 所示之罪，曾經本院以109年度簡
    字第3606號判決應執行刑6月確定，本院就附表所示之罪，
    再為定應執行刑之裁判時，既不得逾越刑法第51條第5 款所
    定法律外部界限（即不得重於附表編號1至5所示之總和1年8
    月），亦應受前開裁判所為定應執行刑內部界限之拘束，即
    不得重於曾經定應執行刑所示定應執行刑與其餘各罪所示判
    決刑度加計之總和（計算式：6月＋2月＋4月＋6月＝1年6月），
    本院衡酌附表所示各罪，為1次公共危險及4 次竊盜罪，並
    考量各罪之犯罪時間，及各次犯行之犯罪態樣及犯罪所生危
    害等總體情狀，復參酌受刑人對於本件定應執行刑案件於11
    1年4月17日以書面陳述之意見（見卷附臺灣高雄地方檢察署
    受刑人是否同意聲請定執行刑調查表），定其應執行刑如主
    文所示，並諭知易科罰金之折算標準。
四、依刑事訴訟法第477 條第1 項，刑法第50條第1 項、第53條
    、第41條第1 項前段、第8 項、第51條第5 款，裁定如主文
    。
中　　華　　民　　國　　111 　年　　4 　　月　　26  　日
                  刑事第四庭    法　官  陳芷萱
以上正本證明與原本無異。
如不服本裁定，應於收受送達後5 日內向本院提出抗告狀。
中　　華　　民　　國　　111 　年　　4 　　月　　26　　日
　　　　　　　　　　　　　　　　書記官　林怡秀　　　　　　　
附表
編號  1 2 3 罪名  公共危險 竊盜 竊盜 宣告刑  有期徒刑2月，如易科罰金，以新臺幣1000元折算1日。 有期徒刑3月，如易科罰金，以新臺幣1000元折算1日。 有期徒刑5月，如易科罰金，以新臺幣1000元折算1日 犯罪日期  109年02月28日 109年07月22日 109年07月25日 偵查(自訴)機關 年度案號  橋頭地檢109年度撤緩偵字第179號 高雄地檢109年度偵字第18026號 高雄地檢109年度偵字第18026號  最後 事實審 法院 橋頭地院 高雄地院 高雄地院  案號 109年度交簡字第2638號 109年度簡字第3606號 109年度簡字第3606號  判決日期 109年10月26日 110年02月01日 110年02月01日   確定判決 法院 橋頭地院 高雄地院 高雄地院  案號 109年度交簡字第2638號 109年度簡字第3606號 109年度簡字第3606號  判決 確定日期 109年12月08日 110年03月16日 110年03月16日 備註   編號2、3所示之罪，曾於判決時定應執行有期徒刑6月，如易科罰金，以新臺幣1000元折算1日。  

編號  4 5  罪名  竊盜 竊盜  宣告刑  有期徒刑4月，如易科罰金，以新臺幣1000元折算1日。 有期徒刑6月，如易科罰金，以新臺幣1000元折算1日。  犯罪日期  109年06月15日 109年10月24日  偵查(自訴)機關 年度案號  高雄地檢109年度偵字第15282號 高雄地檢109年度偵字第24470號   最後 事實審 法院 高雄地院 高雄地院   案號 109年度簡字第3884號 110年度簡字第1778號   判決日期 110年02月02日 110年06月25日    確定判決 法院 高雄地院 高雄地院   案號 109年度簡字第3884號 110年度簡字第1778號   判決 確定日期 110年03月25日 110年07月28日  備註